臺灣高等法院交通事件裁定　　　　　　 94年度交抗字第641號
　　抗　告　人
　　即受處分人　甲○○
上列抗告人因違反道路交通管理處罰條例案件，不服臺灣板橋地
方法院，中華民國九十四年六月三十日所為裁定（九十四年度交
聲字第八一三號），提起抗告，本院裁定如下：
    主  文
抗告駁回。
    理  由
一、原裁定略以：本件受處分人甲○○於民國九十三年八月十七
    日晚間九時十分許，駕駛車牌號碼JUD-００二號重型機車，
    由台北縣土城市○○路○段闖紅燈左轉中興路，經台北縣政
    府警察局土城分局頂埔派出所警員劉順南當場攔停舉發，嗣
    經原處分機關於九十四年四月一日裁處受處分人罰鍰四千五
    百元，並記違規點數三點，且經證人即舉發本件違規之警員
    劉順南及共同執勤之警員邱金印於原審到庭證述取締經過明
    確，因認受處分人之違規行為足堪認定，而駁回受處分人之
    異議。
二、抗告意旨略以：抗告人與兩名員警劉順南、邱金印正因素昧
    平生，若非確遭員警冤枉，亦不致於提出異議 (抗告人誤載
    為訴願）。且二位證人同是員警立場及關係，所供言詞難免
    有串供之虞，不值採信。雖公務員為公法上之行為，具有公
    信力之原則，但公務員也是人，難免有疏失，本案僅憑員警
    片面之詞，並無具體違規之證據，爰提出抗告云云。
三、按汽車駕駛人，行經有燈光號誌管制之交岔路口闖紅燈者，
    處新臺幣 (以下同）一千八百元以上五千四百元以下罰鍰；
    汽車駕駛人駕駛汽車違反道路交通管理處罰條例第五十三條
    規定者，除應依該條所規定之罰鍰處罰外，並予記違規點數
    三點，道路交通管理處罰條例第五十三條、第六十三條第一
    項第三款分別定有明文。次按行為人有違反道路交通管理處
    罰條例之情形者，應填製舉發違反道路交通管理事件通知單
    ，當場舉發者，應將該通知單填記後交付該行為人簽名或蓋
    章收受之，拒絕簽章者，並記明其事由，視為已收受，此於
    違反道路交通管理事件統一裁罰基準及處理細則第十一條第
    一項第一款規定甚明。又違反道路交通管理事件行為人，未
    依規定自動繳納罰鍰，或未依規定到案聽候裁決，處罰機關
    應於二個月內依違反道路交通管理事件統一裁罰基準及處理
    細則第四十四條第一項暨違反道路交通管理事件統一裁罰基
    準表之規定，逕行裁決之。又聲明異議案件之處理，除準用
    刑事訴訟法有關規定外，依本辦法之規定處理之，道路交通
    案件處理辦法第四條第一項亦有明文。依我政府當前財政能
    力，並無法於每一路口架設自動監視照相之設備，衡於路口
    派員警以目視方式取締違規，逕行舉發。於訴訟上，以舉發
    之員警為證人，踐行供述證據之合法調查，自有證據能力。
    且路口既無自動照相設備，自不可能再提出類此之補強證據
    以查證員警證言之真實性。經查：
  (一)交通警員製單舉發違反道路交通管理處罰條例所列之違規事
    實，本質上為行政處分，係公務員基於職務上權力，依法就
    特定之具體事件所為具有公法上效果之單方行政行為，基於
    公務員為公法上行為具有公信力之原則，該行政處分當可被
    推定為真正，其據以依法處分之事實認定亦為真正無誤，本
    此公信原則，立法者乃賦予行政機關制定違反道路交通事件
    統一裁罰基準及處理細則，使執勤警員得當機處分以維護交
    通秩序、安全之行政目的。
  (二)本件抗告人即受處分人甲○○於前揭時地，因闖紅燈違規，
    經警攔停並掣單舉發乙節，有台北縣政府警察局北縣警交字
    第C00000000號舉發違反道路交通管理事件通知單
    影本一紙在卷可稽，並經證人劉順南、邱金印於原審到庭證
    述取締經過明確。依前開說明，證人即警員劉順南、邱金印
    乃依法執行交通勤務之公務員，其執行公權力時，除有證據
    證明其舉發違規事件有錯誤、違法情事或其品性有顯然之瑕
    疵外，原則上應推定其舉發行為係真正且可信；又渠等與抗
    告人素無仇隙，應無故入抗告人有上揭違規事實之必要，且
    於原審訊問時，並供前具結，擔負如為虛偽證言當受刑法偽
    證重罪處罰之危險，渠等就抗告人闖紅燈違規乙節，均證述
    及指認甚明，且無不足採信之瑕疵存在，應認其等之證言為
    可採。抗告人抗告意旨稱：證人即警員劉順南、邱金印係同
    事關係，渠等證述內容有串供之虞，且就本件違規事實並無
    進一步之具體證據證明云云，惟抗告人並未就其未闖紅燈之
    違規行為及執勤員警之舉發有誤提出明確可供調查之相關證
    據，本院亦查無任何證據足資證明執勤員警有何捏造事實違
    法取締之不法情事，則執勤員警本其維護交通秩序、安全職
    責所為之舉發，自應受到合法、正確之推定。且本件原審依
    職權傳喚二位員警作證，經隔離訊問程序，以防串供，經互
    核相符，而採信其等之證言，於法並無不合法之處。
  (三)又抗告人於前揭時地拒絕簽收員警所開立之違規舉發通知單
    ，為抗告人於交通違規案件陳述書及聲明異議狀所自承不諱
    ，並經員警於舉發通知單上記明其事由，依首揭規定，應視
    為抗告人已收受該舉發通知單，嗣抗告人未依規定自動繳納
    罰鍰，亦未於應到案日期期限內到案聽候裁決，原審因認原
    處分機關交通部公路總局台北區監理所板橋監理站依道路交
    通管理處罰條例第五十三條第一項規定，裁處抗告人新台幣
    四千五百元，並依同條例第六十三條第一項記違規點數一點
    ，尚無不當，乃裁定駁回抗告人在原審之異議，經核原裁定
    認事用法，於法尚無不合，抗告人仍執前詞指摘原裁定不當
    ，為無理由，應予駁回。
四、據上論結，應依道路交通案件處理辦法第二十六條，刑事訴
    訟法第四百十二條，裁定如主文。
中　　華　　民　　國　　94　　年　　9 　　月　　6 　　日
                  交通法庭審判長法　官  蔡秀雄
　　　　　　　　　　　　　　　　法  官  蔡光治
　　　　　　　　　　　　　　　　法  官  陳世宗
以上正本證明與原本無異。
不得再抗告。
                                書記官  何閣梅
中　　華　　民　　國　　94　　年　　9 　　月　　6 　　日
